臺灣高等法院臺中分院刑事裁定　
110年度抗字第444號

抗 告 人  
即受刑人    杜家豪



上列抗告人因違反銀行法等案件，不服臺灣臺中地方法院110年
度聲字第905號中華民國110年3月16日定其應執行刑之裁定（聲
請案號：110年度執聲字第648號），提起抗告，本院裁定如下：
    主  文
抗告駁回。
    理  由
一、抗告意旨略以：抗告人即受刑人杜家豪（下稱抗告人）所犯
    如附表所示各罪，論動機、目的、手段而言，均屬微罪，損
    害社會法益相對輕微，侵害者係屬個人，加以犯後坦承犯行
    ，態度良好，倘一併起訴、審判，所定刑度當較本案原審裁
    定之刑度為輕，原審裁定定其應執行刑為有期徒刑5年6 月
    ，有違公平、比例原則，請重新更定其應執行刑等語。
二、按裁判確定前犯數罪者，併合處罰之；數罪併罰，有二裁判
    以上者，依第51條之規定，定其應執行之刑，刑法第50條第
    1項前段、第53條各有明定。又刑法第51條第5款規定數罪併
    罰，宣告多數有期徒刑者，於各刑中之最長期以上，各刑合
    併之刑期以下，定其刑期。核數罪併罰合併定應執行刑之制
    度目的，在就所犯數罪，以各罪宣告刑為基礎，合併後綜合
    評價犯罪人最終應具體實現多少刑罰，方符合罪責相當要求
    並達刑罰目的。刑法第51條所定數罪併罰之方法，就宣告多
    數有期徒刑者，僅於該條第5款規範其界限，但衡酌之裁量
    因子為何，則無明文。但依其制度目的，應綜合評價各罪類
    型、關係、法益侵害之綜合效果，考量犯罪人個人特質，認
    應對之具體實現多少刑度，即足達到矯治教化之必要程度，
    並符罪責相當原則，以緩和宣告刑可能存在之不必要嚴苛。
    若法院於審酌個案具體情節，裁量定應執行之刑時，並未違
    背刑法第51條各款或刑事訴訟法第370條第3項等所定之方法
    或範圍（即法律之外部性界限），亦無明顯違背公平、比例
    原則或整體法律秩序之理念及法律規範之目的（即法律之內
    部性界限）者，即屬其裁量權合法行使之範疇，不得任意指
    為違法或不當。
三、經查：
  ㈠抗告人因違反銀行法等案件，經原審法院先後判處如附表   
   所示之刑，均經分別確定在案，有卷附各該刑事判決書、   
   臺灣高等法院被告前案紀錄表在卷可查。又如附表所示數   
   罪，兼有得易科罰金之罪與不得易科罰金之罪，合於刑法   
   第50條第1項但書第1款之情，抗告人已依同條第2項規定，  
    請求檢察官聲請定應執行刑，亦有抗告人親簽之臺灣臺中  
    地方檢察署刑法第50條第1項但書案件是否請求定應執行刑 
     調查表附卷可稽，檢察官據此聲請最後事實審之原審法院 
     定其應執行之刑，原審法院認其聲請為正當，依刑事訴訟 
     法第477條第1項，刑法第53條、第51條第5款、第50條第2 
     項等規定，以抗告人所犯如附表所示各罪之宣告刑為基礎 
     ，於各罪所處有期徒刑中之最長期（即附表編號5所示有期
      徒刑2年4月）以上，各宣告刑總合之刑期（即有期徒刑10
      年2月）以下之外部界限，兼衡附表編號1至4所示之罪前
  經    臺灣臺中地方法院以108年度聲字第2866號裁定定應執
  行刑    為有期徒刑4年3月、各罪侵害法益之異同、加重效應
  及時    間之密接程度等，而為整體評價後，裁定其應執行刑
  為有    期徒刑5年6月，並未踰越刑法第51條第5款所定法律
  之外部    性界限，刑度亦有所減輕，顯已給予適度之刑罰折
  扣，符    合法律授與裁量權之目的，與所適用法規目的之內
  部性界    限無違，自難遽指違法或不當。
　㈡抗告人固主張依臺灣高等法院97年度上訴字第5195號判決、
　  99年抗字第229號裁定，均大幅降低各刑期合併刑度，而指 
     摘原裁定違法云云。惟按數罪併罰之定應執行刑，個案之 
     裁量判斷，除非有全然喪失權衡意義或其裁量行使顯然有 
     違比例、平等諸原則之裁量權濫用之情形，否則縱屬犯罪 
     類型雷同，仍不得將不同案件裁量之行使比附援引為本案 
     之量刑輕重比較，以視為判斷法官本於依法獨立審判之授 
     權所為之量刑裁奪有否裁量濫用之情事。此與所謂相同事 
     務應為相同處理，始符合比例原則與平等原則之概念，迥 
     然有別。查抗告人所援引上開裁判，分別為施用毒品及違 
     反商業會計法案件，與本案抗告人所犯違反銀行法、行使 
     偽造私文書，全然不同，抗告人引用他案酌定應執行刑之 
     比例，作為指摘原裁定酌定之刑是否適法之判斷基準，即 
     無理由。再者，附表編號1至3所示違反銀行法等4罪之總刑
      度為7年6月，前經臺灣臺中地方法院107年度金訴字第6號
      判決定應執行有期徒刑4年確定，折數約0.53，而原審裁
  定    於加計附表編號4、5案件宣告刑共2年8月後，就附表各
  罪    所處之刑裁定應執行刑為有期徒刑5年6月，與臺灣臺中
  地    方法院107年度金訴字第6號判決之折數約略相當，並無
  抗    告意旨所稱若一併起訴、審判，所定刑度當較原審裁定
  之    刑度為輕之情形。
　㈢綜上，原審所為本件定應執行刑之裁定，核無不合。抗告   
   人提起抗告所執前開情詞，指摘原裁定不當，為無理由，   
   應予駁回。
四、據上論斷，應依刑事訴訟法第412條，裁定如主文。
中　　華　　民　　國　　110 　年　　4 　　月　　29　　日
       　　刑事第六庭    審判長法　官  唐  光  義
 　　　　　　　　　　　　　    法　官  許  冰  芬
 　　　　　　　　　　　　　　  法　官  鍾  貴  堯        以上正本證明與原本無異。     
如不服本裁定，得於收受送達後5日內向本院提出再抗告書狀(須
附繕本)。
                               書記官  何  佳  錡
中　　華　　民　　國　　110 　年　　4 　　月　　29　　日
【附表】：受刑人杜家豪定應執行刑案件一覽表
編        號            1        2        3 罪        名   銀行法 銀行法 銀行法 宣   告   刑  有期徒刑2年2月 有期徒刑1年10月（共2罪） 有期徒刑1年8月 犯 罪 日  期  105年6月間至105年7月18日 ①105年12月間至106年1月5日； ②106年1月底至106年2月21日 106年2月間至106年3月26日 偵查（自訴）機關年度案號  起訴案號：臺灣臺中地方檢察署106年度偵字第6875、30257號；移送併辦案號；臺灣臺中地方檢察署107年度偵字第8887、4455號；追加起訴案號：臺灣臺中地方檢察署107年度偵字第7255、8887號 起訴案號：臺灣臺中地方檢察署106年度偵字第6875、30257號；移送併辦案號；臺灣臺中地方檢察署107年度偵字第8887、4455號；追加起訴案號：臺灣臺中地方檢察署107年度偵字第7255、8887號 起訴案號：臺灣臺中地方檢察署106年度偵字第6875、30257號；移送併辦案號；臺灣臺中地方檢察署107年度偵字第8887、4455號；追加起訴案號：臺灣臺中地方檢察署107年度偵字第7255、8887號 最後事實審 法        院 臺灣臺中地方法院 臺灣臺中地方法院 臺灣臺中地方法院  案        號 107年度金訴字第6號、107年度易字第3179號 107年度金訴字第6號、107年度易字第3179號 107年度金訴字第6號、107年度易字第3179號  判 決  日 期 108年3月27日 108年3月27日 108年3月27日 確定判決 法        院 臺灣臺中地方法院 臺灣臺中地方法院 臺灣臺中地方法院  案        號 107年度金訴字第6號、107年度易字第3179號 107年度金訴字第6號、107年度易字第3179號 107年度金訴字第6號、107年度易字第3179號  判決確定日期 108年4月29日 108年4月29日 108年4月29日 是否為得易科罰金之案件        否        否        否    備      註  臺灣臺中地方檢察署108年度執字第8433號、108年度執更字第3485號（編號1至4號經本院108年度聲字第2866號裁定定應執行有期徒刑4年3月） 臺灣臺中地方檢察署108年度執字第8433號、108年度執更字第3485號（編號1至4號經本院108年度聲字第2866號裁定定應執行有期徒刑4年3月） 臺灣臺中地方檢察署108年度執字第8433號、108年度執更字第3485號（編號1至4號經本院108年度聲字第2866號裁定定應執行有期徒刑4年3月） 

編       號         4        5  罪       名  偽造文書 銀行法  宣   告  刑  有期徒刑4月，如易科罰金，以新臺幣1,000元折算壹日 有期徒刑2年4月  犯 罪 日 期  106年1月29日 106年7、8月間某日至106年9月13日  偵查（自訴）機關年度案號  起訴案號：臺灣臺中地方檢察署106年度偵字第6875、30257號；移送併辦案號；臺灣臺中地方檢察署107年度偵字第8887、4455號；追加起訴案號：臺灣臺中地方檢察署107年度偵字第7255、8887號 臺灣臺中地方檢察署107年度偵字第26534號  最後事實審 法        院 臺灣臺中地方法院 臺灣臺中地方法院   案        號 107年度金訴字第6號、107年度易字第3179號 108年度金訴字第90號   判 決  日 期 108年3月27日 109年8月13日  確定判決 法        院 臺灣臺中地方法院 臺灣臺中地方法院   案        號 107年度金訴字第6號、107年度易字第3179號 108年度金訴字第90號   判決確定日期 108年4月29日 109年9月15日  是否為得易科罰金之案件         是       否     備      註  臺灣臺中地方檢察署108年度執字第8434號、108年度執更字第3485號（編號1至4號經本院108年度聲字第2866號裁定定應執行有期徒刑4年3月） 臺灣臺中地方檢察署109年度執字第17936號